臺灣宜蘭地方法院小額民事判決
111年度宜小字第25號
原      告  億豪管理顧問股份有限公司

法定代理人  王子德  


訴訟代理人  潘品樺  
            陳柏翰  
被      告  謝惠如  
上列當事人間請求給付電信費事件，本院於民國111年2月17日言
詞辯論終結，判決如下：
    主  文
原告之訴駁回。
訴訟費用新臺幣壹仟元由原告負擔
    理由要領
一、原告主張：被告謝惠如前於民國98年3月28日向訴外人遠傳
    電信股份有限公司（下稱遠傳電信）申請租用行動電話服務
    並簽訂行動電話服務申請書，被告未依約繳納電信費用，迄
    今積欠電信費12,941元（下稱系爭電信費）及專案補貼款37
    ,625元（下稱系爭專案補貼款），共計50,566元未清償。又
    遠傳電信已於102年10月31日將上開債權讓與原告億豪管理
    顧問股份有限公司，爰依電信服務契約及債權讓與之法律關
    係提起本件訴訟等語。並聲明：被告應給付原告50,566元，
    及其中12,941元自102年11月1日起至清償日止，按週年利率
    百分之5計算之利息。
二、被告則以：本件系爭電信費及系爭專案補貼款之請求權已經
    超過請求時效等語，資為抗辯。並聲明：原告之訴駁回。
三、經查，原告主張之事實，業據其提出與所述相符之行動電話
    服務申請書、行動通信業務服務契約、電信費繳款通知、債
    權讓與證明書、債權讓與通知書、中華郵政掛號郵件收件回
    執等件影本為憑，且為被告所不爭執，堪信原告主張之事實
    為真正。惟被告則以系爭電信費及系爭專案補貼款請求權時
    效完成而消滅等語，資為抗辯。是本件應審究者厥為：系爭
    電信費及系爭專案補貼款之請求權是否已完成時效而滅？茲
    分敘如下：
　㈠按時效完成後，債務人得拒絕給付；商人所供給之商品之代
    價請求權，因2年間不行使而消滅，民法第144條第1項、第1
    27條第8款分別定有明文。又所謂商人、製造人、手工業人
    所供給之商品及產物之代價，係指商人就其所供給之商品及
    製造人、手工業人就其所供給之產物之代價而言，蓋此項代
    價債權多發生於日常頻繁之交易，故賦予較短期之時效期間
    以促從速確定（最高法院39年台上字第1155號判決意旨參照
    ）。準此，就固體、液體及氣體之外的各種能源，諸如熱、
    光、電氣、電子、電磁波、放射線、核能等，在技術上已能
    加以控制支配，工商業及日常生活上已普遍使用，倘有頻繁
    交易且有從速確定之必要者，自應順應社會變遷，就民法第
    127條第8款所規定「商品」為適度擴張，無限定為有體動產
    之必要。而電信業者既以提供行動通信網路系統發送、接收
    、傳遞電磁波之方式，供其用戶發送、傳輸或接收符號、信
    號、文字、影像、聲音、網路訊號，並基此向其用戶按月收
    取通話費、上網費、月租費，則該行動通信網路系統自屬電
    信業者營業上供給之「商品」，應認電信業者所提供予用戶
    之行動通話網路系統，亦為民法第127條第8款所稱之「商品
    」，而有2年短期時效之適用。是本件系爭電信費之請求權
    時效應為2年。
　㈡而就系爭專案補貼款部分，觀諸原告提出之申請書違約罰則
    欄記載「⒈本專案啓用後24個月內不得變更改低於765之費率
    方案，之後可更改費率（限使用165（含）以上費率），並
    於費率變更申請後下一個帳單結帳日開始生效。⒉門號使用
    未滿24個月不得退租。啓用後退租（含一退一租或轉預付卡
    ）、違約或違反法令而停機者，需繳專案補貼款7,000元。⒊
    本專案需附上完整之規定資料，始享有優惠，且不得與其他
    優惠方案併用。若勾選服務或勾選不清，遠傳電信將直接以
    大雙網765月租費啓用」，可知被告使用門號於原合約期限
    內提前退租或終止租用關係時，應支付專案補貼款，而該專
    案補貼款，乃係被告申辦門號時，因承諾持續使用門號一定
    期間（即綁約）而取得月租費之減免優惠或電信設備優惠價
    差等，實質上應屬販售商品之代價，非屬違約金，自應與月
    租費、商品價金等同視之。是本件系爭專案補貼款之請求權
    時效亦為上開2年短期時效。
　㈢消滅時效，自請求權可行使時起算；時效完成後，債務人得
    拒絕給付，民法第128條前段、第144條第1項分別定有明文
    。查本件原告主張被告未依約繳納系爭電信費，依約定應給
    付系爭專案補貼款，惟參原告主張及其所提出之債權讓與證
    明書，足知系爭電信費及系爭專案補貼款至遲於102年10月3
    1日前即已發生，原告並自102年10月31日受讓本件債權，然
    原告遲至110年9月27日始具狀向本院聲請支付命令，此有原
    告民事支付命令聲請狀上所蓋本院收狀戳章可參，顯已罹於
    2年時效期間，原告復未舉證於前開時間前有何時效中斷且
    重行起算之事由，則被告抗辯原告之請求權已罹於2年時效
    而消滅並拒絕給付，應屬有據。
　㈣再按主權利因時效消滅者，其效力及於從權利，但法律有特
    別規定者，不在此限，民法第146條定有明文規定。又從權
    利以主權利之存在為前提，原則上與主權利同其命運，故主
    權利之移轉或消滅，其效力原則上及於從權利。債權請求權
    如已罹於時效而消滅，則其利息請求權，雖尚未罹於時效，
    亦應隨同消滅（最高法院69年度台上字第4163號判決意旨參
    照）。查原告請求被告給付系爭電信費，及自102年11月1日
    起至清償日止，按週年利率百分之5計算之利息，揆諸前揭
    見解，因主權利即系爭電信費部分時效已然消滅，其利息請
    求權亦應隨同消滅。
四、綜上所述，原告依電信服務契約及債權讓與之法律關係，請
    求被告給付原告50,566元，及其中12,941元自102年11月1日
    起至清償日止，按週年利率百分之5計算之利息，為無理由
    ，應予駁回。
中　　華　　民　　國　　111 　年　　2 　　月　　25　　日
                  宜蘭簡易庭  法  官  張淑華
以上正本係照原本作成。
如不服本判決，應於送達後20日內，向本院提出上訴狀並表明上
訴理由，如於本判決宣示後送達前提起上訴者，應於判決送達後
20日內補提上訴理由書（須附繕本）。如委任律師提起上訴者，
應一併繳納上訴審裁判費。
中　　華　　民　　國　　111 　年　　2 　　月　　25　　日
                              書記官  謝佩欣
附錄：
一、民事訴訟法第436 條之18第1 項：
    判決書得僅記載主文，就當事人有爭執事項，於必要時得加
    記理由要領。
二、民事訴訟法第436 條之24第2 項：
    對於小額程序之第一審裁判上訴或抗告，非以其違背法令為
    理由，不得為之。
三、民事訴訟法第436 條之25：
    上訴狀內應記載上訴理由，表明下列各款事項：
    （一）原判決所違背之法令及其具體內容。
    （二）依訴訟資料可認為原判決有違背法令之具體事實。
四、民事訴訟法第471 條第1 項（依同法第436 條之32第2 項規
    定於小額事件之上訴程序準用之）：
    上訴狀內未表明上訴理由者，上訴人應於提起上訴後20日內
    ，提出理由書於原第二審法院；未提出者，毋庸命其補正，
    由原第二審法院以裁定駁回之。